【裁判字號】    90,易,277
【裁判日期】    900724
【裁判案由】    傷害
【裁判全文】
臺灣士林地方法院刑事判決                            九十年度易字第二七七號
    公  訴  人  臺灣士林地方法院檢察署檢察官
    被      告  丙○○
                丁○○
右列被告等因傷害案件，經檢察官聲請簡易判決處刑（八十九年度偵字第一一二二六
號），本院認不宜以簡易判決處刑（九十年度簡字第三八○號），改依通常程序審理
，判決如左：
    主  文
丙○○、丁○○共同傷害人之身體，各處拘役伍拾玖日，如易科罰金，均以佰元折
算壹日。
    事  實
一丙○○、丁○○係母女關係，均因竊盜案件，經本院於民國八十九年五月二十五日
  以八十八年度易字第一四六五號判處有期徒刑七月，緩刑三年，復經臺灣高等法院
  駁回上訴確定，仍在緩刑期間，其二人與甲○○比鄰而居，素有不睦。八十九年十
  一月十四日下午一時許，在臺北市○○路一四九號（聲請書誤載為一四九之三號）
  頂樓，丙○○、丁○○與甲○○因細故發生爭執，丙○○見甲○○持木棍欲毆打丁○○，旋上前抵擋而搶下木棍，並與丁○○基於共同傷害之犯意聯絡，由丙○○持
  木棍毆打甲○○之腿部、丁○○則徒手掐住甲○○之頸部，三人並發生扭打（甲○○傷害部分另案審理），致甲○○有左眼旁瘀腫四公分ｘ二公分、頸部紅瘢三處各
  四公分ｘ一公分、二公分ｘ一公分、二公分ｘ一公分、左大腿瘀傷六公分ｘ一公分
  、右足擦傷○．五公分ｘ○．二公分、左膝瘀腫四公分ｘ四公分等傷害。
二案經被害人甲○○訴由臺灣士林地方法院檢察署檢察官偵查聲請簡易判決處刑，本
  院認不宜以簡易判決處刑，改依通常程序審理。
    理  由
一訊據被告丙○○、丁○○固不否認於右揭時地與告訴人甲○○發生衝突，惟矢口否
  認有何共同傷害之犯行，辯稱：係甲○○持木棍欲毆打丁○○，丙○○搶下木棍，
  並未毆打甲○○云云。惟查，被告丙○○持木棍毆打告訴人甲○○腿部、被告丁○○以手掐告訴人甲○○頸部等情，業據告訴人甲○○指訴綦詳，核與證人乙○○到
  庭證述情節大致相符（參見本院九十年七月十日審判筆錄），而告訴人甲○○確受
  有左眼旁瘀腫四公分ｘ二公分、頸部紅瘢三處各四公分ｘ一公分、二公分ｘ一公分
  、二公分ｘ一公分、左大腿瘀傷六公分ｘ一公分、右足擦傷○．五公分ｘ○．二公
  分、左膝瘀腫四公分ｘ四公分等傷害之事實，亦有臺北市立陽明醫院八十九年十一
  月十四日診字第二一二七號甲種診斷書、照片五幀在卷可證，且觀諸前揭卷附告
  訴人甲○○受傷之照片，其腿部所受之條狀瘀傷，核與遭木棍毆擊所致傷害情形相
  合。是被告二人所辯，顯係卸責之詞，核無可採。本件事證明確，被告二人犯行均
  堪認定，應依法論科。
二核被告丙○○、丁○○所為，均係犯刑法第二百七十七條第一項普通傷害罪。被告
  二人就上揭犯行，有犯意聯絡及行為分擔，皆為共同正犯。爰審酌被告二人與被害
  人甲○○係鄰居關係，竟為細故暴力相向，及其二人品行、生活狀況、智識程度、
  犯罪動機、目的、犯罪後態度等一切情況，分別量處如主文所示之刑。又被告二人
  行為後，刑法第四十一條業於九十年一月十日修正公布，同年月十二日生效，舊法
  規定犯最重本刑三年以下有期徒刑以下之刑之罪，而受六個月以下有期徒刑或拘役
  之宣告，因身體、教育、職業、家庭之關係或其他正當事由，執行顯有困難者，得
  易科罰金，修正後刑法第四十一條第一項規定，凡犯最重本刑五年以下有期徒刑以
  下之刑之罪，而受六個月以下有期徒刑或拘役之宣告，均得易科罰金，比較新舊法
  之結果，上開法律之修正，對被告二人不生影響，依刑法第二條第一項前段規定，
  適用裁判時之新法，宣告易科罰金之折算標準。
三至扣案之木棍一支，係被告二人均否認為其所有，供稱：該木棍係屬於告訴人甲○○所有等語，而告訴人甲○○亦陳稱：不能確定是否屬於其所有等語，既不能證明
  為被告二人所有，且非違禁物，爰不予宣告沒收，併此敘明。
據上論斷，應依刑事訴訟法第四百五十二條、第二百九十九條第一項前段，刑法第二
條第一項前段、第二十八條、第二百七十七條第一項、第四十一條第一項前段，罰金
罰鍰提高標準條例第一條前段、第二條，判決如主文。
本案經檢察官陳文哲到庭執行職務。
中        華        民        國    九十    年    七    月    二十四    日
                              臺灣士林地方法院刑事第四庭
                                  法  官  陳  玉  曆
右正本證明與原本無異。
如不服本判決，應於判決送達後十日內，向本院提出上訴狀。
                                  書記官  陳  鳳  嬌
中        華        民        國    九十    年    八    月      一      日
附錄本案論罪科刑法條全文：
刑法第二百七十七條第一項
傷害人之身體或健康者，處三年以下有期徒刑，拘役或一千元以下罰金。


司法院資訊處製作；財團法人民間司法改革基金會備份。
